【裁判字號】    99,撤緩,28
【裁判日期】    990701
【裁判案由】    聲請撤銷緩刑
【裁判全文】
臺灣宜蘭地方法院刑事裁定              99年度撤緩字第28號
聲  請  人  臺灣宜蘭地方法院檢察署檢察官
受  刑  人  甲○○
上列聲請人因受刑人毒品危害防制條例案件（本院98年度易字第
364號），受刑人於緩刑期內因故意犯他罪，而在緩刑期內受六
月以下有期徒刑之宣告確定，聲請撤銷緩刑之宣告（99年執聲字
第272號），本院裁定如下：
    主  文
甲○○之緩刑宣告撤銷。
    理  由
一、本件聲請意旨略以：受刑人甲○○因毒品危害防制條例案件
    ，前經臺灣宜蘭地方法院於民國98年12月10日以98年度易字
    第364號判決判處有期徒刑三月，如易科罰金，以新臺幣一
    千元折算一日，緩刑二年，並於98年12月28日判決確定。茲
    查受刑人於緩刑期內，即99年1月29日另故意犯施用第二級
    毒品罪，嗣於99年5月10日經臺灣宜蘭地方法院以99年度簡
    字第249號判決判處有期徒刑五月，如易科罰金，以新臺幣
    一千元折算一日，已於99年6月1日判決確定。受刑人相隔九
    個月內，即再犯毒品危害防制條例之罪，顯見其法治觀念薄
    弱，原宣告之緩刑難收其預期之效果，而有執行刑罰之必要
    ，爰依刑法第75條之1第1項第2款之規定，聲請將上述緩刑
    之宣告予以撤銷等語。
二、本院收案後，已於99年6月17日函請受刑人甲○○針對本件
    聲請案具狀表示意見，該函文已於99年6月21日送達予受刑
    人甲○○（參見卷附之本院函稿及送達證書），惟受刑人甲
    ○○迄本院裁定時，仍未具狀表示任何意見，爰先敘明。
三、按緩刑之宣告應撤銷者，由受刑人所在地或其最後住所地之
    地方法院檢察官聲請該法院裁定之，刑事訴訟法第476條定
    有明文。復按「受緩刑之宣告，而有下列情形之一者，撤銷
    其宣告：一、緩刑期內因故意犯他罪，而在緩刑期內受逾六
    月有期徒刑之宣告確定者。二、緩刑前因故意犯他罪，而在
    緩刑期內受逾六月有期徒刑之宣告確定者。前項撤銷之聲請
    ，於判決確定後六月以內為之。」、「受緩刑之宣告而有下
    列情形之一，足認原宣告之緩刑難收其預期效果，而有執行
    刑罰之必要者，得撤銷其宣告：一、緩刑前因故意犯他罪，
    而在緩刑期內受六月以下有期徒刑、拘役或罰金之宣告確定
    者。二、緩刑期內因故意犯他罪，而在緩刑期內受六月以下
    有期徒刑、拘役或罰金之宣告確定者。三、緩刑期內因過失
    更犯罪，而在緩刑期內受有期徒刑之宣告確定者。四、違反
    第七十四條第二項第一款至第八款所定負擔情節重大者。前
    條第二項之規定，於前項第一款至第三款情形亦適用之。」
    ，刑法第75條、第75條之1亦有明定。因此，緩刑宣告之撤
    銷，有「應撤銷」與「得撤銷」緩刑之事由。前者，於其符
    合刑法第75條規定之要件者，法院即應撤銷其宣告，無裁量
    之餘地。後者緩刑之宣告是否「得撤銷」，除須符合刑法第
    75條之1第1項各款所定之原因外，並採裁量撤銷主義，特於
    第1項規定實質要件為「足認原宣告之緩刑難收其預期效果
    ，而有執行刑罰之必要」，賦予法院撤銷與否之裁量權限。
    故檢察官以受刑人有刑法第75條之1第1項各款之事由，聲請
    法院撤銷其緩刑之宣告時，法院自應就受刑人如何符合「足
    認原宣告之緩刑難收其預期效果，而有執行刑罰之必要」之
    實質要件，為本於合目的性之裁量，妥適審酌受刑人所犯前
    後數罪間，關於法益侵害之性質、再犯之原因、違反法規範
    之情節是否重大、受刑人主觀犯意所顯現之惡性及其反社會
    性等各情。綜合審查是否已足使前案原為促使惡性輕微之被
    告或偶發犯、初犯改過自新而宣告之緩刑，已難收其預期之
    效果，而確有執行刑罰之必要，合先敘明。
四、查受刑人甲○○因施用第二級毒品案件，前經本院於98年12
    月10日以98年度易字第364號判決判處有期徒刑三月，如易
    科罰金，以新臺幣一千元折算一日，緩刑二年，並於98年12
    月28日判決確定。復因於緩刑期內，即99年1月29日晚間8時
    1分許往前回溯96小時內之某時另故意犯施用第二級毒品罪
    ，嗣於99年5月10日經臺灣宜蘭地方法院以99年度簡字第249
    號判決判處有期徒刑五月，如易科罰金，以新臺幣一千元折
    算一日，已於99年6月1日判決確定等事實，有上開二案判決
    書及臺灣高等法院被告前案紀錄表在卷可稽。而參酌本院98
    年度易字第364號、99年度簡字第249號二判決所認定之犯罪
    事實，可知受刑人甲○○於98年4月5日故意犯施用第二級毒
    品罪後，經警方於98年4月7日查獲移送檢察官偵查起訴，並
    經本院於98年12月10日以98年度易字第364號判決判處有期
    徒刑三月，如易科罰金，以新臺幣一千元折算一日，緩刑二
    年，且於98年12月28日判決確定後，竟未記取教訓、戒絕毒
    癮、改過自新，猶不知檢束慎行、恪守法律規範，於前開判
    決確定後未及二月，即又於99年1月29日晚間8時1分許往前
    回溯96小時內之某時，故意再犯施用第二級毒品罪，顯然其
    並無戒絕毒癮之心。是以本院審酌上開各情後，認為受刑人
    甲○○確實並無戒絕毒癮、守法遷善、改過自新之決心，且
    目無法紀，漠視法令規定，屢次施用第二級毒品，恣意破壞
    法規秩序，其行為之惡性及反社會性實屬重大等情，故前案
    原為促使初犯改過自新而宣告之緩刑，已難收其預期之效果
    ，而確有執行刑罰之必要。從而，聲請人以前揭理由聲請撤
    銷受刑人甲○○之緩刑宣告，確屬有據。
五、綜上所述，聲請人於本院99年度簡字第249號判決確定後六
    個月內聲請撤銷受刑人甲○○前揭緩刑之宣告（即98年度易
    字第364號判決所宣告之緩刑），核與刑法第75條之1第1項
    第2款、第2項之規定相符，應予准許。
六、依刑事訴訟法第476條，裁定如主文。
中    華    民    國    99    年    7     月    1     日
                  刑事第二庭法  官  劉家祥
以上正本證明與原本無異。
如不服本裁定，應於裁定送達後5日內，向本院提出抗告狀。（
應附繕本）
                            書記官  葉書毓
中    華    民    國    99    年    7     月    1     日

司法院資訊處製作；財團法人民間司法改革基金會備份。
